Inventaris van het archief van H.A.C.M. Notenboom, 1948-2012
Nationaal Archief, Den Haag
Collectie 604 H.A.C.M. Notenboom
Notenboom
1948-2012
C26142
367 inventarisnummer(s);
Normale geschreven, getypte en gedrukte documenten, geen bijzondere handschriften.
Nationaal Archief, Den Haag
Notenboom, dr. H.A.C.M.
Het archief van dr. Notenboom bevat met betrekking tot zijn lidmaatschap van de Tweede Kamer o.m. stukken betreffende fiscale wetgeving en kabinetsformaties en -crises. Daarnaast bevat het stukken met betrekking tot Europees beleid, onder meer over belastingharmonisatie en midden- en kleinbedrijf. Tot slot bevat het een serie correspondentie over de gehele periode die het archief beslaat en stukken betreffende de algemene nationale politiek en lokale Limburgse politiek.
Archiefvorming
Geschiedenis van de archiefvormer
Dr. H.A.C.M. Notenboom is in 1926 geboren in Roosendaal (NB). Na zijn studie in de economische wetenschappen aan de Katholieke Economische Hogeschool te Tilburg, kwam hij in dienst van de Nederlandse en later van de Limburgse Katholieke Middenstandsbond.
Van 1963-1979 was hij lid van de Tweede Kamer voor respectievelijk de Katholieke Volks Partij (KVP) en het Christen Democratisch Appèl (CDA). Zijn belangrijkste taak was het woordvoerderschap voor belastingen, financiën en begroting.
Van 1971-1984 was hij lid van het Europese Parlement en woordvoerder voor o.m. begroting, belastingharmonisatie en midden- en kleinbedrijf. Tevens was hij eerste rapporteur over de situatie van het midden- en kleinbedrijf in de Europese Gemeenschap.
Na beëindiging van zijn politieke loopbaan promoveerde hij in 1988 aan de Katholieke Universiteit Brabant op een proefschrift over het 'Europees Parlement en de Financiën'. Per 1 december 1990 werd hij benoemd tot bijzonder hoogleraar in de problematiek van middelgrote en kleine ondernemingen aan de Technische Universiteit Eindhoven.
Geschiedenis van het archiefbeheer
In 1996 heeft dr. Notenboom een eerste gedeelte van zijn (politieke) archief overgedragen aan het Algemeen Rijksarchief. Het betreft de periode 1963-1972.
Schenking (van een niet overheidsarchief)
Inhoud en structuur van het archief
Selectie en vernietiging
Er is uit het in 1996 overgedragen archiefdeel niet vernietigd.
Aanwijzingen voor de gebruiker
Openbaarheidsbeperkingen
Volledig openbaar.
Materiële beperkingen
Het archief kent geen beperkingen voor het raadplegen van stukken als gevolg van slechte materiële staat.
Aanvraaginstructie
Openbare archiefstukken kunnen online worden aangevraagd en gereserveerd. U kunt dit ook via de terminals in de studiezaal van het Nationaal Archief doen. Om te kunnen reserveren dient u de volgende stappen te volgen:
Creëer een account of log in.
Selecteer in de archiefinventaris een archiefstuk.
Klik op ‘Reserveer’ en kies een tijdstip van inzage.
Verwant materiaal
Beschikbaarheid van kopieën
Inventarisnummers van dit archief zijn niet in kopievorm beschikbaar
Beschrijving van de series en archiefbestanddelen
- Archief van H.A.C.M. Notenboom, I.
  - Kabinetsformaties en -crises, 1963-1972
    - Marijnen, 1963; 1
    - Cals, 1965; 2
    - Zijlstra, 1966; 3
    - De Jong, 1967; 4
    - Biesheuvel/Werkgroep Nelissen, 1971; 5
    - Crisis kabinet Biesheuvel/lijmpoging, 1972; 6
  - Verkiezingen Tweede Kamer, 1963-1972
    - 1963, 7
    - 1971, 8-10
      - Bestanddeel 1, 8
      - Bestanddeel 2, 9
      - Bestanddeel 3, 10
    - Bereidverklaring KVP/Verkiezingen, 1971, 1970-1971; 48
    - 1972, 11-12
      - Bestanddeel 1, 11
      - Bestanddeel 2, 12
  - Miljoenennota's, 1964-1972
    - 1964, 13
    - 1966, 14
    - 1967, 15-16
      - Bestanddeel 1, 15
      - Bestanddeel 2, 16
    - 1968, 17
    - 1969, 18
    - 1970, 19
    - 1971, 20
    - 1972, 21
  - Fiscale wetgeving, 1964-1972
    - Herziening inkomstenbelasting, 1964; 22
    - Wijziging loon- en inkomstenbelasting, 1967; 23
    - Belasting Toegevoegde Waarde (BTW), 1968; 24-27
      - Bestanddeel 1, 24
      - Bestanddeel 2, 25
      - Bestanddeel 3, 26
      - Bestanddeel 4, 27
    - Herziening vennootschapsbelasting, 1969; 28-29
      - Bestanddeel 1, 28
      - Bestanddeel 2, 29
    - Eenmaking Benelux-douanegebied, 1969-1970; 46
    - KVP-commissie Vereenvoudiging Belastingen, 1969-1970; 30
    - Loon- en inkomstenbelasting, 1970-1971; 42
    - Diverse fiscale wetsontwerpen, 1969-1971; 45
    - Accijns, omzetbelasting en BTW, 1970; 43
    - Adviezen Hofstra, 1970-1971; 31
    - Berekening van rente inzake belastingen, 1970-1972; 47
    - Structuur inkomstenbelasting, 1972; 32
    - Fiscale oudedagsreserve, 1972; 33
  - Dekkingsplannen, 1965-1973
    - 1965, 34
    - 1968, 35
    - 1973, 36
  - Diverse onderwerpen
    - Rapport Centraal Planbureau: 'Toeneming en besteding van het nationale inkomen in de komende 4 jaren', 1963; 37
    - Comptabiliteitswetgeving, 1964-1977; 41
    - Poliklinische behandeling academische ziekenhuizen, 1966-1969; 38
    - Briefwisseling met minister Luns, 1967; 49
    - Politieke Partij Radicalen (PPR), 1967-1968; 39
    - Rijksbegroting, hoofdstukken IX B (Financiën), 1969-1972; 44
    - 'Gat van Witteveen', 1971; 40
- Aanvulling op het archief van Notenboom, Collectie 604, II.
  - Algemene correspondentie
    - Diverse Correspondentie, 1964-1998; 119-155; 24 omslagen, 13 pakken
      - 1964, 119
      - 1965, 120
      - 1966, 121
      - 1967, 122
      - 1968, 123
      - 1969, 124
      - 1970, 125
      - 1971, 126
      - 1972, 127
      - 1973, 128
      - 1974, 129
      - 1975I, 130
      - 1975II, 131
      - 1976, 132
      - 1977, 133
      - 1978, 134
      - 1979I, 135
      - 1979II, 136
      - 1980, 137
      - 1981, 138
      - 1982, 139
      - 1983, 140
      - 1984, 141
      - 1985, 142
      - 1986, 143
      - 1987, 144
      - 1988, 145
      - 1989, 146
      - 1990, 147
      - 1991, 148
      - 1992, 149
      - 1993, 150
      - 1994, 151
      - 1995, 152
      - 1996, 153
      - 1997, 154
      - 1998, 155
    - Intreerede, uitgesproken op 25 oktober 1991 aan de Technische Universiteit Eindhoven, 117; 1 omslag
    - Correspondentie betreffende de opzet en inrichting van de Achtste Medische Faculteit Maastricht, 1970-1975; 165; 1 omslag
    - Stukken betreffende een verzoek aan Dhr. Notenboom tot ondersteuning van de zaligverklaring van Robert Schuman, 1991-1993; 182; 1 omslag
    - Stukken betreffende diverse speeches en inleidingen door dhr. Notenboom, 1973-1989; 184; 1 pak
    - Stukken betreffende diverse speeches en inleidingen door dhr. Notenboom, 1979-1998; 185; 1 pak
    - Stukken betreffende de aanbeveling voor een Koninklijke onderscheiding, 1994; 191; 1 omslag
  - Algemene Nationale politiek
    - Correspondentie betreffende bemiddeling voor militaire dienstplichtigen, 175-176; 2 pakken
      - 1967-1974, 175
      - 1974-1979, 176
    - Stukken betreffende de vrijstelling opcenten Rijks Wegen Fonds voor Rijdende Winkels, 1976; 177; 1 omslag
    - Correspondentie betreffende schriftelijke vragen in de Tweede Kamer en overzichten van ingediende schriftvragen, 1978-1979; 178; 1 omslag
    - Stukken betreffende de aanleg en tracering van de Rijksweg 73, 1975-1976; 186; 1 omslag
    - Stukken betreffende de concept-brief van de CDA-voorzitter aan de leden van de Tweede Kamerfractie van het CDA inzake de relatie met de EG, 1989; 188; 1 omslag
    - Stukken betreffende de aanbeveling van een kandidaat voor de verkiezingen van de Eerste Kamer, 1994-1995; 189; 1 omslag
    - Stukken betreffende de Commissie Buitenland van het CDA, 1992; 190; 1 omslag
    - Correspondentie betreffende het niet bevorderen van een ambtenaar in zijn functie, 1971-1972; 195; 1 omslag
    - Correspondentie betreffende de regeling van uitkeringen aan NAZI-slachtoffers, 1964-1965; 196; 1 omslag
    - Correspondentie betreffende het bevorderingsbeleid van A.I.D.-ambtenaren, 1968-1974; 200; 1 omslag
    - Correspondentie betreffende de reorganisatie van de dienst der domeinen, 1968-1969; 201; 1 omslag
  - Invoering BTW stelsel in Nederland
    - Correspondentie met het Hoofdbedrijfschap Detailhandel en diverse andere instellingen, 1964-1967; 50; 1 omslag
    - Brieven, documentatie en notities inzake de invoering in Nederland van het BTW-stelsel, 1967-1968; 51; 1 omslag
  - Belastingen en belastingdienst
    - Stukken betreffende de belastingdruk op grensoverschrijdend goederenvervoer., 1963-1969; 167, 169; 2 omslagen
      - 1963-1967, 167
      - 1968-1969, 169
    - Stukken betreffende de gedragingen van een aantal notabelen in fiscalibus, 1977; 194; 1 omslag
    - Correspondentie betreffende de standaardvoorwaarden bij toepassing van artikel 15 van de Wet op de Vennootschapsbelasting 1969, 1977-1978; 197; 1 omslag
    - Correspondentie betreffende de toepassing van artikel 31, lid3 van de Wet op de Inkomstenbelasting 1964, 1976-1977; 198; 1 omslag
    - Correspondentie betreffende de reorganisatie van de belastingdienst, 1966-1968; 205; 1 omslag
    - Correspondentie betreffende de belastingheffing bij een voetbalvereniging, 1976-1977; 206; 1 omslag
  - Detailhandel
    - Stukken betreffende activiteiten tegen tax-free shops in verband met oneerlijke concurrentie voor de lokale detailhandel, 89; 1 omslag
    - Stukken betreffende de problematiek van de perifere detailhandelsvestigingen (w.o. vestiging Makro's), 1971-1974; 97; 1 omslag
    - Stukken bemoeienis met detailhandelsvestigingen op "groene weiden" te Limburg, 1972-1973; 98; 1 omslag
    - Correspondentie betreffende de instandhouding van een bedreigde onderneming, Depex, 1977; 203; 1 omslag
    - Correspondentie betreffende het behoud van werkgelegenheid in verband met herstructurering van Driessen-Billekens, 1976; 204; 1 omslag
  - Financieel beleid ten aanzien van de kerk
    - Stukken betreffende de jaarlijkse rijksbijdrage aan de kerken in Nederland, 1967-1968; 170; 1 omslag
    - Correspondentie betreffende de behandeling van de inkomstenbelasting op de salarissen van priesters van het bisdom Roermond, 1965-1970; 171; 1 omslag
  - Algemene lokale politiek in Limburg
    - Stukken betreffende het adviseurschap van dhr. Notenboom bij het CDA, afdeling Venlo, 1975-1983; 159; 1 omslag
    - Correspondentie betreffende de burgemeesterbenoemingen te Venlo, 1979, 1984; 193; 1 omslag
    - Correspondentie betreffende het onderzoek van de provinciale commissie inzake de reorganisatie van bejaardencentrum Huize Beerendonk te Venlo, 1974; 199; 1 omslag
    - Minuut betreffende de bouw van het provinciehuis in Limburg, 1984; 208; 1 stuk
    - Correspondentie betreffende de verkiezing van een voorzitter voor het CDA-Limburg, 1987; 209; 1 omslag
  - Natuur- en landschapsinrichting en monumentenzorg in Noord-Limburg
    - Stukken betreffende het behoud van een gedeelte van het natuur- en recreatiegebied Bergerheide in Noord-Limburg, 1970-1976; 174; 1 pak
    - Stukken betreffende het opzetten van een Duits- Nederlands natuurpark "Maas-Schwalm-Nette", 1972-1975; 179; 1 omslag
    - Stukken betreffende het ontgrondingen- en landschapsbeleid in Noord-Limburg, 1972-1975; 180; 1 omslag
    - Stukken betreffende de restauratie van de bijgebouwen van de kasteelruïne Kessel in Noord-Limburg, 1964-1976; 181; 1 omslag
    - Correspondentie betreffende het opkopen van gronden door project-ontwikkelaars in Limburg, 1970-1973; 207; 1 omslag
  - Algemeen Europees beleid
    - Diverse interventies van Notenboom in Europees Parlement, 1979; 93; 1 omslag
    - Stukken, w.o. notulen betreffende de klankbordgroep inzake het Nederlandse EG-beleid, 1987-1990; 192; 1 omslag
    - Stukken betreffende diverse wetsontwerpen w.o. sigarettenaccijns, incomptatibiliteiten EP, tijdelijke belastingmaatregelen, financiële bijstand EEG, Successiewet, 1973-1978; 161; 1 omslag
    - Stukken betreffende de studiegroep Institut fur Europaische Politik inzake de "EG Finanzverfassung" te Bonn, 163-164; 2 omslagen
      - 1987, 163
      - 1988-1990, 164
    - Correspondentie betreffende de kamercommissie inzake de behandeling van het wetsontwerp 13817: wijziging van een aantal financiële bepalingen binnen een aantal EG-verdragen, 1975-1976; 202; 1 omslag
  - EEG: 6e richtlijn BTW-harmonisatie omzetbelastingen
    - Concepten betreffende de voorbereiding van een rapport 6e richtlijn BTW, 1973-1974; 210; 1 omslag
    - Adressen en requesten betreffende de voorbereiding van de 6e richtlijn BTW, 1973-1974; 211; 1 omslag
    - Correspondentie en rapporten betreffende de voorbereiding van de 6e richtlijn BTW, 1971-1973; 212; 1 omslag
    - Stukken van de sub-commissie belastingharmonisatie, 1975; 213; 1 omslag
    - Stukken betreffende de behandeling van de 6e richtlijn BTW in het Nederlandse Parlement, 1973; 214; 1 omslag
    - Rapport 6e richtlijn BTW, notulen, handelingen, amendementen, correspondentie en documentatie betreffende de voorbereiding en plenaire behandeling van de 6e richtlijn BTW in het Europarlement juli 1973-maart 1974, 215; 1 omslag
    - Zittingsdocumenten en correspondentie betreffende het voorstel van de Commissie van de Europese Gemeenschappen aan de Raad voor een 6e richtlijn BTW, inzake de onderlinge aanpassing van de wetgevingen der lid-staten betreffende de omzetbelasting, 1974-1975 en Commentaar van Notenboom op de totstandkoming van de 6e richtlijn BTW, 1977; 216; 1 omslag
    - Diverse stukken betreffende de uitspraak van de Fiscale Raad van de EEG inzake het compromisvoorstel over de 6e richtlijn BTW, 1976-1977; 217; 1 omslag
    - Diverse stukken betreffende de totstandkoming van de 6e richtlijn BTW, 1966-1973; 218
  - Europees beleid ten aanzien van het Midden- en Kleinbedrijf
    - Rapport over de problematiek van het Midden- en kleinbedrijf en voorbereidende notities, 1975-1978; 52; 1 omslag
    - Vragenlijsten en antwoorden ter voorbereiding van het Rapport over de problematiek van het midden- en kleinbedrijf van het Europees parlement, 1976-1977; 53; 1 omslag
    - Schriftelijke vragen Europees parlement, 1971-1973; 54-57; 2 omslagen
      - 1971-1973, 54
      - 1974-1977, 55
      - 1978, 56
      - 1979-1980, 57
    - 1981-1984, 58
    - Vragen aan de Europese Commissie inzake het Europees Beroepsopleiding (vestiging Maastricht), 1974; 59; 1 omslag
    - Diverse stukken betreffende het Midden- en kleinbedrijf, 1980-1985; 60; 1 omslag
    - Studies voor de vragen en antwoorden betreffende KMO/MKB, 1979-1982; 61; 1 omslag
    - Stukken betreffende concurrentievervalsing door 'goedkope' EEG-boter alleen aan grote afnemers ter beschikking te stellen., 1978-1983; 62; 1 omslag
    - Stukken betreffende het behoud van Eurocontrol in Beek (L), 1973-1985; 63; 1 omslag
    - Stukken inzake milieu-investeringen in het Europees Parlement en de Tweede Kamer, 1972-1974; 64; 1 omslag
    - Stukken betreffende de rapporteurschappen voor de Economische Monetaire Commissie van het Europarlement inzake het milieu, 1973-1975; 65; 1 omslag
    - Stukken betreffende het toerisme in de EG, 1975; 66; 1 omslag
    - Stukken betreffende de Europatag van de CDU-Middenstandsvereniging Rijnland te Aken, 1979; 67; 1 omslag
    - Stukken betreffende het 3e EVP congres "Middenstand in Europa", 1970; 68; 1 omslag
    - Stukken betreffende de Europaische MittelStandsUnion, 1980-1983; 69; 1 omslag
    - Stukken betreffende de Europaische MittelstandsUnion, 1979-1983; 70; 1 omslag
    - Stukken betreffende de Euregio Middenstand Rijn-Maas, 1980-1983; 71; 1 omslag
    - Documentatie en correspondentie inzake de opneming in EEG-begroting van een post ter stimulering van de Europese MKB-organisatie, 1979; 72; 1 omslag
    - Stukken inzake de aanwending van de bedragen in de EEG-begroting bestemd voor de Europese organisatie van het MKB, 1980-1981; 73; 1 omslag
    - Stukken betreffende de problematiek van het "Vervangend beleid", 1983; 74; 1 omslag
    - Stukken betreffende het wetsontwerp voor speciale accountants voor het MKB, 1968; 75; 1 omslag
    - Stukken betreffende de behandeling van het MKB in de Tweede Kamer, 1979; 76; 1 omslag
    - Stukken betreffende multinationale ondernemingen in de gemeenschap, Congres te Berlijn, 1974; 99; 1 omslag
    - Diverse stukken betreffende het Midden- en Kleinbedrijf-Europees Parlement, 1974-1980; 100; 1 omslag
    - Notitie Het Klein en middenbedrijf-communautaire activiteiten in de periode 1979-mei 1980, 101
    - Stukken betreffende de Middenstandsnota's 1959, 1969 en 1982; 105; 1 omslag
    - Correspondentie betreffende de steunbetuigingen van Notenboom voor het Middenen Kleinbedrijf, 1975-1989; 116; 1 omslag
    - Correspondentie betreffende het Europees Jaar van het Midden- en Kleinbedrijf, 1983; 118; 1 omslag
    - Correspondentie betreffende de studiedagen van de EVP-fractie in Maastricht, 1979; 172; 1 omslag
  - Europese Volkspartij, Europese Middenstandsvereniging en de Werkgroep Christen-Democraten Middenstand Nederland
    - Diverse stukken betreffende de oprichting van de Europese Vereniging voor de Middenstand in de Europese Volkspartij, 1980-1982; 106; 1 pak
    - Diverse stukken betreffende de Werkgroep Christen Democraten Middenstand Nederland I, 1978-1981; 107; 1 pak
    - Diverse stukken betreffende de Werkgroep Christen Democraten Middenstand Nederland I, 1981-1984; 108; 1 pak
    - Stukken betreffende de organisatie van de studiedag Kartelwezen door de Werkgroep Christen Democraten Middenstand Nederland, 1981-1982; 109; 1 omslag
    - Stukken betreffende de organisatie van de besloten studiedag van de Werkgroep Christen Democraten Middenstand Nederland, 1981; 110; 1 omslag
    - Stukken betreffende de standpuntbepaling van de Werkgroep Christen Democraten Middenstand Nederland inzake de tabakswarenproblematiek in de EG, 1982-1983; 111; 1 omslag
    - Diverse stukken betreffende de bureauvergadering van de Europese Middenstandsvereniging, 1983; 112; 1 omslag
    - Diverse stukken betreffende bijeenkomsten van de werkgroep MKB-conferentie, 1983; 113; 1 omslag
    - Stukken betreffende de samenwerking tussen de Europese Christen Democraten met andere Europese politieke partijen, 1978-1984; 114; 1 omslag
    - Stukken betreffende de interne organisatie van de Europese Volkspartij (Christen-Democratische fractie) van het Europees Parlement, 1977-1979; 115; 1 omslag
    - Diverse stukken betreffende de Christen-Democratische fractie van de Europese Volkspartij, 1979-1980; 183; 1 omslag
  - Europees landbouwbeleid
    - Stukken betreffende de controle van het Europees parlement op het gemeenschappelijk landbouwbeleid, 1980; 77; 1 omslag
  - Europees tabakshandelbeleid
    - Stukken betreffende het woordvoerderschap accijnzen, in het bijzonder voor kleine ondernemers (tabakswinkeliers), 81; 1 omslag
    - Stukken betreffende de interventie van de EEG-commissie in de overeenkomst tussen sigarettenindustrie- en tabakshandel, 82; 1 omslag
    - Stukken betreffende de interventie van de EEG-commissie in de overeenkomst tussen sigarettenindustrie- en tabakshandel, 83; 1 omslag
    - Stukken betreffende de EEG-structuur van de sigarettenaccijns, 1982; 84; 1 omslag
    - Stukken betreffende de activiteiten tegen de tabaksmonopolies in Italië en Frankrijk, 1978-1979; 90; 1 omslag
    - Stukken betreffende de Wet op de tabaksaccijns (w.o. 7186), w.o. de maidenspeech van dhr. Notenboom, 1962-1965; 187; 1 omslag
  - Verkiezingen van het Europees Parlement
    - Stukken betreffende de rechtstreekse verkiezingen voor het Europees Parlement, 1971-1979; 88; 1 omslag
    - Stukken betreffende de nieuw gekozen Europarlementariërs, EVP-zaken en de relatie met de CDA Tweede-Kamerfractie, 1979-1983; 102; 1 omslag
    - Stukken betreffende de Nederlandse gekozenen in het Europarlement: onderlinge betrekkingen, relatie met Staten-Generaal, 1979-1982; 103; 1 omslag
    - Stukken betreffende benoemingskwesties van EEG/EP-ambtenaren, 1979-1981; 104; 1 omslag
    - Stukken betreffende de CDA-CDU meeting inzake de verkiezingen van het Europees Parlement te Venlo, 1978; 160; 1 omslag
    - Stukken betreffende het Venloër Treffen tussen het CDU en de CDA, 1978-1984; 162; 1 omslag
    - Correspondentie betreffende de eerste rechtstreekse verkiezing Europees Parlement, 1978-1979; 166; 1 pak
  - Begrotingsbeleid van de EEG
    - Stukken betreffende de begrotingsproblematiek van de EEG, 91; 1 omslag
    - Rapport namens de Commissie Begrotingen van het Europees Parlement, 1979; 92; 1 omslag
    - Stukken betreffende de bijeenkomst van Christen-democratische ministers van Financiëen Christen-democratische leden van de begrotingscommissie van het Europees parlement, 1980; 78; 1 omslag
  - Bijeenkomsten met Amerikaanse Congresleden
    - Stukken betreffende een bijeenkomst met leden van het Amerikaans Congres inzake het Europees Monetaire Stelsel, 1979; 157; 1 omslag
    - Stukken betreffende de bijeenkomst van de delegaties van het Congres van de VS en het Europees Parlement, 1981-1982; 158; 1 omslag
  - Europees douanebeleid
    - Stukken betreffende het douanerecht, douanefraude en opheffing grenskantoren, 79; 1 omslag
    - Stukken betreffende de douanewetgeving van de EEG, na 1979; 80; 1 omslag
  - Internationaal grenzenbeleid
    - Stukken betreffende de grensregio's, 1976; 85; 1 omslag
    - Stukken betreffende de activiteiten in de Tweede Kamer en het Europees parlement over grensovergangsproblemen, in het bijzonder van pendelaars, 1979; 86; 1 omslag
    - Stukken betreffende de grensoverschrijdings- en pendelaarsproblematiek, 1979-1983; 87; 1 omslag
    - Stukken betreffende de manifestatie Aken-Vaals "Europa ohne Schlagbaum", 1980; 94; 1 omslag
    - Correspondentie en teksten van Comité d'Action pour l'Union Européenne, 1982; 95
    - Stukken betreffende het bezoek van de Noord-Limburgse burgemeesters aan de Kerncentrale Kalkar, 1975; 96; 1 omslag
    - Stukken betreffende het parlementair grenscontact in Limburg tussen de KVP, CDU en CVP, 1974-1975; 156; 1 omslag
    - Correspondentie betreffende de teruggave van Duitse Kirchensteuer aan pendelaars, 1965-1969; 168; 1 omslag
    - Stukken betreffende de behartiging van de belangen van de declaranten bij het verdwijnen van de Benelux binnengrenzen, 1969-1970; 173; 1 omslag
- Aanvulling 2002, III.
  De hier beschreven stukken zijn hoofdzakelijk het vervolg op de eerste zending, nummers 1-40, bestaande uit stukken betreffende Notenbooms lidmaatschap van de Tweede Kamer over de jaren 1973-1979. Het betreft de val van het kabinet-Biesheuvel, het kabinet-Den Uyl en de formatie en eerste optreden van het kabinet-Van Agt I. De indeling van de beschrijving volgt dan ook in eerste instantie de indeling van de eerste zending.
  - Kabinetsformaties, algemeen kabinetsbeleid
    - Correspondentie van Notenboom over de geschiedenis van de financiële beleidsopvattingen van W. Drees jr. en de kabinetscrisis van het kabinet-Biesheuvel in 1972., 1995-1996; 219
    - Stukken betreffende de kabinetsformatie van 1972-1973., 220
    - Stukken betreffende de regeringsverklaring van het kabinet-Den Uyl., 1973; 229
    - Stukken, verzameld ter documentatie van het financiële en sociale beleid van het kabinet-Den Uyl, met correspondentie., 1971-1976; 221
    - Stukken betreffende de kabinetscrisis inzake de grondpolitiek en de daarop volgende verkiezingen., 1977; 235
    - Stukken betreffende de kabinetsformatie van 1977., 1976 – januari 1978; 222-226
      - Stukken betreffende fractievergaderingen van het CDA., 222
      - Interne correspondentie van Notenboom met CDA-fractieleden., 223
      - Correspondentie van de fractie met de programcommissie van het CDA., 224; juni-augustus 1977.
      - Documenten, gewisseld met de programcommissie van het CDA: ‘Formatie-eisen’., 225; 1976 – augustus 1977
      - krantenberichten, originelen en fotokopieën., 226; juni–augustus 1977
    - Stukken betreffende de regeringsverklaring van het kabinet-Van Agt., januari 1978; 236
    - Stukken betreffende de door het kabinet Van Agt in te dienen bezuinigingsnota Bestek ’81., 1978; 227
  - Rijksbegrotingen